最　高　行　政　法　院　裁　定　　　　　　　　　九十三年度裁字第一五四九號
　　上　訴　人　乙○○
　　被 上訴 人　臺北縣永和市公所
　　代　表　人　甲○○
右當事人間因廢棄物清理法事件，上訴人對於中華民國九十二年五月二十三日臺北高
等行政法院九十一年度簡字第七五七號判決，提起上訴，本院裁定如左：
　　主  文
上訴駁回。
上訴審訴訟費用由上訴人負擔。
　　理  由
一、按對於適用簡易程序之裁判提起上訴或抗告，須經本院許可，且該許可以訴訟事
    件所涉及之法律見解具有原則性者為限，行政訴訟法第二百三十五條定有明文。
二、原判決以：本案係被上訴人所屬稽查員於九十一年三月十八日上午六時三十分在
    永和市○○路六六二巷口執行取締違規丟置垃圾包勤務時，於上址前人行道上發
    現垃圾包數袋，其中一袋內除有一般家庭垃圾外，尚有上訴人名義之水費單（已
    撕開）、上訴人配偶王美玲名義之電信費單（已撕開）、王美玲為收件人之信封
    及其女兒范育瑄之藥袋各乙紙，清楚顯示姓名、住址、電話等資料，乃於當日下
    午以電話向上訴人查證，上訴人坦承該垃圾袋中之文件確為其所有，凡此有現場
    照片、水費單、電信費單、信封、藥袋及電話紀錄附卷可稽。按水費單、電信費
    單、信封及藥袋均私人物件，衡諸常情，苟非上訴人或其家人將其隨同一般家庭
    垃圾打包後丟棄永和市○○路六六二巷前人行道上，實無可能出現於上址。且上
    訴人雖居住台北市○○路，但與永和市僅一橋之隔，地緣便利，而台北市已實施
    垃圾處理費隨袋徵收，永和市則無此項措施，有引發投機僥倖之虞，又上訴人雖
    以自動扣繳方式繳納電話、水電費，但其收據仍會每月寄至上訴人處所，以供上
    訴人對帳存核，故上訴人所辯其何須捨近求遠將垃圾丟棄於上開違規地點，及其
    以自動扣繳之方式繳納電話、水電費，亦無收取上開費用收據之必要云云，核與
    事實不符，不足採信。又道路旁設置之定點小型清潔桶係供路人或一般道路使用
    人丟棄臨時偶發垃圾之需，要非提供家庭垃圾投置之用，是上訴人所辯如其有到
    永和市○○○路六六二巷口之違規地點，須經過上百家之住家及店面，其門口亦
    均設有可供丟棄垃圾之垃圾筒云云，意指其可將家庭垃圾投置於路旁清潔箱，亦
    屬誤解法令。末查本件被查獲之垃圾雖不能確認係由上訴人本人或其家人所丟棄
    ，但上訴人身為一家之主，本應注意遵守法令，以身作則並督促家屬妥善處理自
    家廢棄物，竟任令其家庭垃圾丟棄外縣市，違反法律禁止規定，自難謂無過失，
    故上訴人違規行為，堪以認定。被上訴人依廢棄物清理法第二十七條第一款、第
    五十條第三款規定，在法定罰鍰額度內，參酌上訴人之違規情節，處以罰鍰四千
    五百元，並無不合，亦無裁量逾越權限或濫用權力之情事等由。據以駁回上訴人
    在原審之訴。經核並無違誤。
三、本件上訴人不服原判決，提起上訴，略以：上訴人確實居住於台北市，而台北市
    已實施資源回收政策，廢紙均可回收，實無任意丟棄之理。上訴人已盡舉證責任
    ，應由被上訴人對上訴人違規事實負舉證責任。原判決認事用法均有違誤云云。
    經核原判決係依現場查獲之水費單、電信費單、信封、藥袋及電話紀錄上之資料
    ，認定上訴人違規事實，依法有據。上訴意旨無非在於指摘原判決違背證據法則
    之違背法令情事，並無所涉及之法律見解具有原則上之重要情事，上訴人提起上
    訴，不合首揭規定，不應許可，其上訴難謂合法，應予駁回。
四、依行政訴訟法第二百四十九條第一項前段、第一百零四條、民事訴訟法第九十五
    條、第七十八條，裁定如主文。
中　　華　　民　　國　　九十三　　　年　　　十二　　　月　　　三  　　　日
                    最 高 行 政 法 院  第 一 庭
                                審 判 長 法  官　　　黃　綠　星
                                         法  官      劉  鑫  楨
                                         法  官　　　蔡　進　田
                                         法  官　　　黃　璽　君
                                         法  官　　　廖　宏　明
右  正  本  證  明  與  原  本  無  異
　　　　　　　　　　　　　　　　　　　　 法院書記官　彭  秀  玲
中　　華　　民　　國　　九十三　　　年　　　十二　　　月　　　三　　　　日
